【裁判字號】    95,再,3
【裁判日期】    950626
【裁判案由】    分配表異議之訴
【裁判全文】
臺灣高等法院臺南分院民事裁定  95年度再字第3號
再審原告  丙○○
          丁○○
          乙○○
再審被告  甲○○
上列當事人間分配表異議之訴事件，再審原告對於中華民國九十
四年十月二十五日本院確定判決（九十四年度上更(一)字第十六號
），提起再審之訴，本院裁定如下：
      主      文
再審之訴駁回。
再審訴訟費用由再審原告負擔。
      理      由
一、按提起再審之訴，應依民事訴訟法第五百零一條第一項第四
    款表明再審理由及關於再審理由並遵守不變期間之證據，此
    為必須具備之程式。又所謂表明再審理由，必須指明確定判
    決有如何合於法定再審事由之具體情事始為相當。倘僅泛言
    有何條款之再審事由，而無具體情事者，仍難謂已合法表明
    再審事由。既未合法表明再審事由即為無再審之事由，性質
    上無庸命其補正（最高法院六十一年度台再字第一三七號判
    例參照）。至按當事人對於四百九十六條第一項各款事由，
    已依上訴主張其事由或知其事由而不為主張者，不得以再審
    之訴對於確定終局判決聲明不服，此觀諸同條第一項但書規
    定至明。
二、本件再審意旨略以：再審被告甲○○於一審已向沈溫民之
    子收取新台幣（下同）一百五十萬元，已喪失上訴資格，竟
    仍准繼續訴訟；再審被告與第三人沈溫民發生債務關係之
    車禍事件，係發生於八十八年六月十二日，而再審原告丙○
    ○之債權在八十七年發生，並非假債權；原確定判決就伊
    所提出匯款單及放款轉帳單逕予否定而不採；第三人張世
    桐與再審原告丁○○曾至農會取款二百萬元，並由張世桐將
    該筆款項親自匯款出去，此一明確證據竟為原確定判決不採
    ；再審原告乙○○持有匯票存入張世桐名下之借貸證明，
    原確定判決僅因伊未取利息而否定此一借貸事實等等，均有
    未合，而請求廢棄本院原確定判決云云；惟查：本件再審原
    告指摘事項，其中就點之事由，於再審原告對於本院九十
    四年度上更(一)字第十六號之原確定判決聲明不服，而提起第
    三審上訴時已為主張，此有再審原告之「民事上訴狀」可參
    （最高法院九十五年度台上字第五四號民事第三審卷宗二四
    頁、二五頁），揆諸上開說明，自不得另以再審之訴聲明不
    服；至於就、、、點事由，均係指摘本院原確定判
    決之認定事實有誤云云，惟並非主張對於原確定判決有何發
    現未經斟酌之證物或得使用該證物，而符合民事訴訟法第四
    百九十六條第一項第十三款規定之再審事由，本件再審原告
    並未指出本院原確定判決有何再審事由，難認其提起本件再
    審之訴合法。
三、據上論結，本件再審之訴為不合法，依民事訴訟法第五百零
    二條第一項、第九十五條、第七十八條、第八十五條第一項
    前段，裁定如主文。
中    華    民    國    95    年    6    月    26     日
                    民事第二庭
                                審判長法  官  丁  振  昌
                                      法  官  李  素  靖
                                      法  官  李  文  賢
上為正本係照原本作成。
如不服本裁定，應於收受送達後十日內向本院提出抗告狀，並應
繳納抗告費新台幣一千元
中    華    民    國    95    年    6    月    27     日
                                      書記官  劉  清  洪
                                                   K


司法院資訊處製作；財團法人民間司法改革基金會備份。
